---
output:
html_document:
self_contained: false
lib_dir: "libs"
fig_height: 2
fig_width: 4
params:
element: "barco1"
---

```{r, echo=FALSE, message=F, warning=F}
knitr::opts_chunk$set(echo=F, message=F, warning=F)
library(infographiq)
```

<base target="_parent">
<style type="text/css">

body{ /* Normal  */
      font-size: 18px;
  }
h1 { /* Header 1 */
  font-size: 28px;
  color: LimeGreen;
}
h2 { /* Header 2 */
  font-size: 12px;
}
h3 { /* Header 3 */
  font-size: 12px;
  color: White
}
</style>

# El número de Barcos es Apropiado

Dada lo largo de la temporada, tener **20 Barcos** nos deja con la cantidad **Sustentable** de pescado. 
Los peces se logran **Reproducir** y podemos comer pescado en el **Futuro** . Puedes encontrar otras combinaciones que son **Sustentables**? 

### Space
### Space

## [Regresa a la simulación](https://tuna.shinyapps.io/InfoGraphicsShinny/)


```{r}
# use this plotting function to have no plot at all for a given indicator.
# this is useful if you want a text blurb with no plot eg: issue #30 :
# https://github.com/marinebon/infographiq/issues/30
```
